【裁判字號】    90,交自,6
【裁判日期】    900806
【裁判案由】    過失傷害
【裁判全文】
臺灣臺南地方法院刑事判決                              九十年度交自字第六號
    自  訴  人  乙○○
    被      告  甲○○原姓名.
右列被告因過失傷害案件，經自訴人提起自訴，本院判決如左：
    主  文
甲○○（原名吳佳雯）因過失傷害人，處有期徒刑肆月，如易科罰金，以參佰元折算
壹日。
    事  實
一、甲○○於民國（以下同）九十年五月二十六日十五時三十分許，駕駛車號ＶＷ─
    七三四一號自小客車，沿台南縣善化鎮○○路由南向北行駛，行經該路與中山路
    口無號誌交岔路前，本應注意汽車行駛時，駕駛人應注意車前狀況，支線道車應
    讓幹道車先行，並隨時採取必要之安全措施，且依當時情形又無不能注意之情形
    ，竟疏未注意，而與未注意車前狀況由乙○○駕駛正由中山路東向西穿越路口之
    車號ＭＶＵ─０五八號機車相撞，致乙○○受有左鎖骨、左側第二、三、七、八
    肋骨骨折、血胸之傷害。
二、案經乙○○提起自訴。
    理  由
一、訊據被告甲○○（原名吳佳雯）否認有何過失傷害犯行，辯稱：是乙○○過來撞
    我的，當時我有打方向燈云云。經查，右揭事實業據告訴人乙○○指述甚詳，復
    有台南縣警察局善化分局製作之道路交通事故調查報告表一紙、照片四張及乙○
    ○之診斷證明書一紙附卷可稽。按汽車行駛經無號誌岔路口時，支線道轉彎車駕
    駛人應讓幹道車先行並注意車前狀況，並隨時採取必要之安全措施，道路交通安
    全規則第九十四條第三項、第一百零二條第一項第二款均有明載。本件雖告訴人
    乙○○穿越時，未注意車前狀況為肇事之次因，惟被告甲○○駕車於岔路口轉彎
    車未讓幹道車先行，亦未注意車前狀況，且依當時情形又非不能注意，竟疏不注
    意為之，以致肇事，致告訴人受傷，足認其行為亦有肇事主因過失，所辯不足採
    信。參以本件經送台灣省台南區車輛行車事故鑑定委員會鑑定結果，亦認被告甲
    ○○駕駛自小客車轉彎時未讓幹道車先行未注意車前狀況，為肇事主因，有該委
    員會鑑定意見書一紙在卷可參。是本件被告駕車轉彎車未讓幹道車先行未注意車
    前狀況，顯有過失，且其過失行為與被害人受傷間具有相當因果關係，其過失之
    犯行應堪認定。雖自訴人乙○○於本件車禍之發生亦有疏失，但既由於被告之過
    失併合而為危害發生之原因，被告之刑責，當不能因此相抵而解免，僅可供量刑
    之斟酌而已。
二、核被告所為係犯刑法第二百八十四條第一項前段之罪，本院爰審酌被告品性及智
    識程度、犯罪過失程度及所生之危害，被告犯後未能與告訴人達成民事和解等一
    切情狀，量處如主文所示之刑，並諭知易科罰金之折算標準，以示懲儆。
據上論斷，應依刑事訴訟法第三百四十三條、第二百九十九條第一項前段、刑法第二
百八十四條第一項前段、第四十一條第一項前段、罰金罰鍰提高標準條例第一條前段
、第二條判決如主文。
本案經檢察官柯怡伶到庭執行職務
中    華    民    國      九十      年      八      月        六        日
                              臺灣臺南地方法院交通法庭
                                      法  官  何  清  池
右正本證明與原本無異。
如不服本判決，應於判決送達後十日內向本院提出上訴狀( 應附繕本 )。
                                      書記官  林  木  村
中    華    民    國      九十      年      八      月        六        日
附錄本案論罪科刑法條全文：
中華民國刑法第二百八十四條第一項前段：
 (過失傷害罪)
因過失傷害人者，處六月以下有期徒刑、拘役或五百元以下罰金。


司法院資訊處製作；財團法人民間司法改革基金會備份。
